【裁判字號】    89,易,613
【裁判日期】    890609
【裁判案由】    違反台灣省內菸酒專賣暫行條例
【裁判全文】
臺灣桃園地方法院刑事判決                          八十九年度易字第六一三號
    公  訴  人  臺灣桃園地方法院檢察署檢察官
    被      告  甲○○
右列被告因違反台灣省內菸酒專賣暫行條例案件，經檢察官提起公訴（八十九年度偵
字第二二五０號），本院判決如左：
    主    文
甲○○連續販賣未貼專賣憑證之菸類，處罰金新台幣壹萬伍仟元，如易服勞役，以新
台幣玖佰元即銀元參佰元折算壹日。
扣案之未貼專賣憑證之「七星」牌香菸肆拾肆包均沒收。
    事    實
一、甲○○係桃園縣八德市○○路一一五六巷二弄二號「榮家便利商店」之負責人，
    明知未貼專賣憑證之菸類，不得販賣，竟基於概括之犯意，先於民國八十九年一
    月二十九日，在上址向姓名年籍不詳之人以「七星」牌每條（十包）新台幣（下
    同）三百五十元，販入未貼專賣憑證之「七星」牌洋菸五條後，旋自八十九年一
    月二十九日起至同年月三十日止，在上址以每包四十元之價格，連續多次販賣予
    不特定之顧客。嗣於八十九年一月三十日一時三十分許，經警前往上址臨檢而當
    場查獲上情，並扣得其所販賣剩餘之未貼專賣憑證「七星」牌香菸四十四包。
二、案經桃園縣警察局八德分局報請台灣桃園地方法院檢察署檢察官偵查起訴。
    理    由
一、訊據被告甲○○，固坦認確於前揭時、地，販賣「七星」牌香菸屬實。惟矢口否
    認有違反台灣省內菸酒專賣暫行條例之犯行，辯稱：係因不知是水貨，所以才販
    賣云云。惟查，未貼專賣憑證之菸類不得販賣，一般國民對之均有相當程度之認
    知，何況被告係便利超商之負責人，豈有不知之理？且其所售出之「七星」牌香
    菸，係向不詳姓名之人販入，業據其自承，其既非循正常管道販入，所辯不知係
    水貨云云，顯係飾卸之詞，不足為採。此外復有臨檢紀錄表影本一紙、查獲違反
    台灣省內菸酒專賣暫行條例扣押物品表影本一張附卷可參，本件事證已明，其犯
    行可堪認定，應依法論科。
二、按未貼專賣憑證之菸類，不得販賣，台灣省內菸酒專賣暫行條例第三十條第一項
    定有明文，被告違反上開規定，販賣未貼專賣憑證之菸類，應依同條例第三十七
    條第五款處斷。又被告前後多次販賣未貼專賣憑證菸類之犯行，時間緊接，方法
    一致，所犯係構成要件相同之罪名，顯係基於概括犯意所為，為連續犯，應依刑
    法第五十六條之規定論以一罪，並加重其刑。公訴人認被告僅有一次犯行，容有
    誤會，然該部分事實與與公訴人起訴之犯罪事實既具有連續犯之裁判上一罪關係
    ，為起訴效力所及，本院自應併予審究，附此敘明。爰審酌被告無不良前科，素
    行良好，此有本院被告全國前案紀錄表一紙附卷可按，及被告犯罪之動機、目的
    、手段、販賣未稅洋煙數量之多寡、時間之久暫、所生之危害、犯後之態度等一
    切情狀，量處如主文所示之刑，並諭知易服勞役之折算標準，以資懲儆。
三、扣案之「七星」牌香菸四十四包，為違反台灣省內菸酒專賣暫行條例規定經查獲
    之物，應依同條例第四十條第一款宣告沒收。
四、被告另涉賭博犯行未據起訴，宜由檢察官另行偵查起訴。
據上論斷，應依刑事訴訟法第二百九十九條第一項前段，台灣省內菸酒專賣暫行條例
第三十七條第五款、第四十條第一款、第四十二條，刑法第十一條前段、第五十六條
、第四十二條第二項，罰金罰鍰提高標準條例第一條前段、第二條，現行法規所定貨
幣單位折算新台幣條例第二條，判決如主文。
本案經檢察官張尹敏到庭執行職務。
中      華      民      國    八十九    年      六      月      九      日
                            台灣桃園地方法院刑事第二庭
                                法  官  曾  正  耀
右正本證明與原本無異。
如不服本判決，應於判決送達後十日內向本院提出上訴狀( 應附繕本 )，上訴於
臺灣高等法院。
                                書記官  蘇     萱
中     華     民     國     八十九     年     六     月        九       日
附錄本案論罪科刑法條全文：台灣省內菸酒專賣暫行條例第三十七條第五款。
臺灣省內菸酒專賣暫行條例第三十七條
有左列各款行為之一者，處一年以下有期徒刑拘役或科或併科五千元以下罰金。
五、違反第三十條之規定，販賣或轉讓未貼專賣憑證之菸類或酒類者。


司法院資訊處製作；財團法人民間司法改革基金會備份。
